【裁判字號】    97,易,771
【裁判日期】    970320
【裁判案由】    竊盜
【裁判全文】
臺灣臺中地方法院刑事判決               97年度易字第771號
公  訴  人  臺灣臺中地方法院檢察署檢察官
被      告  甲○○
                    （現於臺灣臺中看守所羈押中）
上列被告因竊盜案件，經檢察官追加起訴（96年度偵緝字第3603
號），本院判決如下：
    主    文
甲○○無罪。
    理    由
一、公訴意旨略以：被告甲○○前因偽造文書、傷害等案件，經
    臺灣彰化地方法院以88年度訴字第741號判處應執行有期徒
    刑1年確定及臺灣高等法院臺中分院以90年度上易字第2451
    號判處有期徒刑4月確定，嗣更定執行有期徒刑1年3月，於
    民國93年1月23日縮刑期滿執行完畢。詎仍不知悔改，竟意
    圖為自己不法之所有，基於竊盜之犯意，於94年2月9日晚上
    22時30分許，在臺中市○○路上「文英館」之停車場內，竊
    取乙○○所有車牌號碼7Q-5137號（引擎號碼為1AZ0000 000
    號）之自用小客車。得手後，資為交通工具使用，並將車牌
    號碼7Q-5137號之車牌2面卸下，改懸掛車牌號碼2R-800 9號
    之車牌2面（已註銷），以逃避警方之追緝。嗣經警於94年6
    月29日下午2時許，在臺中縣龍井鄉○○路○段135巷35弄9號
    查獲，因認被告涉犯刑法第320條第1項之竊盜罪嫌等語。
二、按犯罪事實應依證據認定之，無證據不得認定其犯罪事實，
    刑事訴訟法第154條第2項定有明文。所謂犯罪事實之證據，
    係指足以認定被告確有犯罪行為之積極證據而言，該項證據
    且須適合被告犯罪事實之認定，始得採為斷罪資料（最高法
    院29年上字第3105號、53年台上字第2750號判例參照）。
三、公訴意旨認被告涉有刑法第320條第1項竊盜罪嫌，係以汽車
    新領牌照登記書、車籍作業系統查詢認可資料、臺中縣警察
    局扣押物品目錄表、贓物認領保管單各1紙、照片2張、被害
    人乙○○指述及證人巫嘉雄證述為其論罪依據。經查：
(一)、程序方面：
    按被告以外之人於審判外之言詞或書面陳述，除法律有規定
    者外，不得作為證據，刑事訴訟法第159 條第1 項固定有明
    文。惟被告以外之人於審判外之陳述，雖不符同法第159 條
    之1至之4之規定，而經當事人於審判程序同意作為證據，法
    院審酌該言詞陳述或書面陳述作成時之情況，認為適當者，
    亦得為證據。又當事人、代理人或辯護人於法院調查證據時
    ，知有第159條第1項不得為證據之情形，而未於言詞辯論終
    結前聲明異議者，視為有前項之同意，同法第159條之5亦定
    有明文。查本案證人乙○○於警詢中之指述，為審判外之陳
    述而屬傳聞證據，公訴人及被告於本院準備程序及審判程序
    中對於前述證人於警詢之指述，均表示沒有爭執，且迄於言
    詞辯論終結前亦未聲明異議。本院審酌其陳述作成時之情況
    ，核無違法取證或其他瑕疵，認為以之作為證據為適當，上
    開證人於審判外之陳述及相關證據資料，自得做為證據，合
    先敘明。
(二)、實體方面：
１、車牌號碼7Q-5137號（引擎號碼為1AZ0000000號）之自用小
    客車為被害人乙○○於94年2月9日晚上10時30分許，在臺中
    市○○路上「文英館」之停車場內失竊之事實，業據被害人
    乙○○於警詢中供述明確，且有臺中市警察局車輛失竊證明
    單、車籍作業系統查詢認可資料、臺中縣警察局搜索扣押筆
    錄、扣押物品目錄表、贓物認領保管單各1紙及照片2張附卷
    可稽（警卷第36至第39頁、第44頁、第46頁、第47頁、第56
    頁），足認該車確為被害人乙○○失竊之贓車無誤。
２、被告係於94年6月29日下午2時許，在臺中縣龍井鄉○○路○
    段135巷35弄9號經警搜索查獲之事實，亦迭據其於警、偵訊
    及本院審理時供認在卷，則被告持有該車被查獲之時地既與
    被害人乙○○失竊車輛之時間及地點不同，且依被告所陳，
    其取得車輛之地點係在臺中公園附近之泡沫紅茶店，亦與被
    害人失竊車輛之處所迥異，自難僅因車輛係在被告持有中被
    警查獲，遽認被害人失竊之車輛係被告所竊取。
３、被告於警、偵訊及本院審理中自始否認該車為其所竊，且一
    再指出該車係其向友人巫嘉雄購買，而證人巫嘉雄於偵查中
    雖證述被告曾要其替他買車，惟其已無再賣車，無法幫他，
    亦無介紹被告向其他人購車等語（94偵字第10870號卷第110
    頁），由證人巫嘉雄之證述，足認被告確曾因購車一事與證
    人巫嘉雄接洽過，雖證人巫嘉雄否認該車為其出售，惟因該
    車為贓車，證人巫嘉雄若真係出賣人，其本身可能因此涉有
    刑責，故其上開證詞難免有所保留，乃屬情理之常。再者，
    被告供述前開車輛為其所購，其亦自承交車時對方無交付任
    何證明文件，則依被告所陳，其可能涉犯刑法第349條第2項
    之故買贓物罪，該罪之刑責猶較刑法第320條第1項之竊盜罪
    為重，若該車真為被告所竊，被告何需誣指係證人巫嘉雄所
    出賣，且讓己身涉入較重之故買贓物罪，而為此損人不利己
    之陳述，足認被告供稱該車為其所購買，非無可能，則難以
    被告經警查獲持有該贓車，即逕自推測該車係被告所竊取。
(三)、綜上所述，被告被訴竊取被害人乙○○之車輛罪嫌尚屬不能
    證明，此外，復查無其他積極證據足資認定被告有何公訴人
    所指之竊盜犯行，依前揭法條規定及說明，自應為被告無罪
    之諭知。至被告是否知悉其所購買之上開車輛係屬贓物，另
    涉犯刑法第349條第2項之故買贓物罪嫌，茲因該部分犯罪事
    實與本件犯罪事實不同，本院不得逕予變更法條並加以審理
    ，自應由檢察官另行依法偵查，併予敘明。
據上論斷，應依刑事訴訟法第301條第1項，判決如主文。
本案經檢察官丙○○到庭執行職務。
中    華    民    國    97    年    3     月    20    日
                  刑事第十五庭  法  官  柯雅惠
上正本證明與原本無異。
如不服本判決，應於收受送達後10日內向本院提出上訴書狀（應
敘述具體理由並附繕本）。
上訴書狀如未敘述理由，應於上訴期間屆滿後20日內補提理由書
於本院。
                                書記官  鍾小屏
中    華    民    國    97    年    3     月    20    日


司法院資訊處製作；財團法人民間司法改革基金會備份。
